【裁判字號】    92,易,221
【裁判日期】    920603
【裁判案由】    違反國家安全法等
【裁判全文】
臺灣新竹地方法院刑事判決                          九十二年度易字第二二一號
    公  訴  人  臺灣新竹地方法院檢察署檢察官
    被      告  甲○○
                丙○○
                乙○○
右列被告等因違反國家安全法等案件，經檢察官聲請簡易判決處刑（九十二年度偵字
第五六二號），經改依通常程序審理，本院判決如左：
    主  文
甲○○違反人民入出境，應向內政部警政署入出境管理局申請許可，未經許可者，不
得入出境之規定，未經許可入境，處有期徒刑伍月，如易科罰金，以佰元折算壹日
；緩刑貳年。變造之「黎明庚」國民身分證上所黏貼「甲○○」照片壹張，沒收。
丙○○違反人民入出境，應向內政部警政署入出境管理局申請許可，未經許可者，不
得入出境之規定，未經許可入境，處有期徒刑月，如易科罰金，以佰元折算壹日
。緩刑貳年。
乙○○違反人民入出境，應向內政部警政署入出境管理局申請許可，未經許可者，不
得入出境之規定，未經許可入境，處有期徒刑肆月，如易科罰金，以佰元折算壹日
；緩刑貳年。變造之「劉冠佑」國民身分證上所黏貼「乙○○」照片壹張，沒收。
    事  實
一、甲○○、丙○○及乙○○為三兄弟，均為大陸地區人民，均明知大陸地區人民入
    出境臺灣地區，應向主管機關內政部警政署入出境管理局申請許可，未經許可者
    不得入出境，竟均未經許可：甲○○於民國九十年三月二十七日（農曆三月三日
    ，公訴人誤載為國曆）上午十時許、丙○○於九十年十二月十九日晚上某時、乙○○於九十一年三月四日晚上十一時許，分別在福建省平潭搭乘漁船出海，並分
    別於九十年三月二十九日凌晨三時許、九十年十二月二十日晚上八、九時許、九
    十一年三月七日某時，偷渡至臺灣地區某處上岸。
二、甲○○與一年籍姓名不詳之成年男子基於行使變造國民身分證之犯意聯絡及行為
    分擔，於九十年三月二十七日在福建省平潭搭船前，將其照片一張交給該年籍姓
    名不詳之成年男子，該男子將甲○○之照片黏貼在黎明庚之國民身分證上而變造
    後（該身分證係黎明庚於八十九年間在不詳地點遺失），再交給甲○○，做為甲○○在臺灣地區日常生活表示身份之使用；乙○○亦與一年籍姓名不詳之成年男
    子基於行使變造國民身分證之犯意聯絡及行為分擔，於九十一年三月四日出發偷
    渡來臺前三、四日，在大陸地區福建省福清市區某處，將其照片二張交給該年籍
    姓名不詳之成年男子，該男子將乙○○之照片黏貼在劉冠佑之國民身分證上而變
    造後（該身分證係劉冠佑於八十九年間在不詳地點遺失），再交給乙○○，做為
    乙○○在臺灣地區日常生活表示身份之使用；嗣於九十二年一月二十一日零時三
    十分許，為警在新竹縣寶山鄉大崎村華邦透天別墅工地查獲甲○○、丙○○及乙○○在該處非法打工，甲○○及乙○○並分別向警員出示變造之「黎明庚」、「
    劉冠佑」國民身分證而行使之，足生損害於戶政機關對於國民身分證管理之正確
    性、黎明庚及劉冠佑本人。
二、案經海岸巡防署新竹機動查緝隊報請臺灣新竹地方法院檢察署檢察官聲請簡易判
    決處刑。
    理  由
一、訊據被告甲○○、丙○○及乙○○三人對於右揭犯罪事實均坦白承認，並經被害
    人黎明庚、劉冠佑指述綦詳，復有被告三人之入出境查詢資料共三紙附卷可查，
    此外，尚有貼有被告甲○○照片之「黎明庚」變造身分證及貼有被告乙○○照片
    之「劉冠佑」變造身分證各一枚扣案可稽，被告三人上開自白應與事實相符，本
    件事證明確，被告等犯行洵堪認定，應依法予以論罪科刑。
二、核被告甲○○、丙○○及乙○○三人所為，係違反國家安全法第三條第一項人民
    入出境，應向內政部警政署入出境管理局申請許可之規定，而觸犯同法第六條第
    一項未經許可入境罪；被告甲○○及乙○○另犯刑法第二百十六條、第二百十二
    條之行使變造國民身分證罪，被告甲○○及乙○○二人分別與不詳年籍姓名之成
    年男子間，有犯意聯絡行為分擔，分別為共同正犯；其二人所犯未經許可入境罪
    與行使變造國民身分證間，有方法目的之牽連關係，為牽連犯，依刑法第五十五
    條後段規定，從較重之未經許可入境罪處斷。公訴人於犯罪事實欄內已敘明被告
    被告甲○○及乙○○換貼照片而變造身分證之犯行，惟於論罪法條欄則認被告二
    人係犯行使偽造特種文書罪，尚有未洽。爰審酌被告三人未經許可擅自偷渡入臺
    非法打工，助長人蛇集團偷渡歪風，且危害我社會治安、風氣及海防安全，並影
    響本國勞工工作權益甚鉅，及其等犯罪目的、手段、犯後態度良好等情狀，各量
    處如主文所示之刑，並分別諭知易科罰金之折算標準。末查被告三人前未曾受有
    期徒刑以上刑之宣告，有刑案資料查註紀錄表、臺灣高等法院被告全國前案紀錄
    表各一紙附卷可稽，且其等犯罪後亦能坦承犯行不諱，本院認其等經此偵審程序
    之教訓，當已知警惕，應無再犯之虞，因認對其三人所宣告之刑，以暫不執行為
    適當，均併予宣告緩刑二年，以勵自新。扣案之變造「黎明庚」、「劉冠佑」國
    民身分證上所黏貼被告甲○○、乙○○照片各一張，分別為被告甲○○、乙○○
    所有，且係供犯罪所用之物，業據被告二人供陳在卷，爰依刑法第三十八條第一
    項第二款規定宣告沒收，附此敘明。
據上論斷，應依刑事訴訟法第四百五十二條、第二百九十九條第一項前段，國家安全
法第六條第一項，刑法第十一條前段、第二百十六條、第二百十二條、第五十五條、
第四十一條第一項、第七十四條第一款、第三十八條第一項第二款，罰金罰鍰提高標
準條例第一條前段、第二條，判決如主文。
本案經檢察官鍾曉亞到庭執行職務
中      華      民      國    九十二    年      六      月      三      日
                                      臺灣新竹地方法院刑事第一庭
                                          審判長法  官  賴  淑  敏
                                                法  官  遲  中  慧
                                                法  官  楊  麗  文
右正本證明與原本無異。
如不服本判決，應於判決送達後十日內向本院提出上訴狀( 應附繕本 )，上訴於
臺灣高等法院。
                                                書記官  陳  秀  子
中      華      民      國    九十二    年      六      月      三      日
附錄本案論罪科刑法條全文：
國家安全法第六條
違反第三條第一項規定未經許可入出境者，處三年以下有期徒刑﹑拘役或科或併科新
臺幣九萬元以下罰金。


司法院資訊處製作；財團法人民間司法改革基金會備份。
